【裁判字號】    99,審聲,81
【裁判日期】    990225
【裁判案由】    停止執行
【裁判全文】
臺灣臺北地方法院民事裁定              99年度審聲字第81號
聲  請  人
即  原  告  乙○○
相  對  人
即  被  告  富邦資產管理股份有限公司
法定代理人  甲○○
上列當事人間債務人異議之訴事件（本院99年度審訴字第794號
），聲請人聲請停止執行，本院裁定如下：
    主  文
聲請人供擔保新臺幣肆拾參萬肆仟元後，本院九十九年度司執字
第六七六七號執行事件之強制執行程序，於本院九十九年度審訴
字第七九四號事件判決確定前應暫予停止。
    理  由
一、按有回復原狀之聲請，或提起再審或異議之訴，或對於和解
    為繼續審判之請求，或提起宣告調解無效之訴、撤銷調解之
    訴，或對於第 4條第1項第5款之裁定提起抗告時，法院因必
    要情形或依聲請定相當並確實之擔保，得為停止強制執行之
    裁定，強制執行法第18條第2項定有明文。復按，法院依強
    制執行法第18條第2項定擔保金額而准許停止強制執行之裁
    定者，該項擔保係備供債權人因停止執行所受損害之賠償，
    其數額應依標的物停止執行後，債權人未能即時受償或利用
    該標的物所受之損害額，或其因另供擔保強制執行所受之損
    害額定之，非以標的物之價值或其債權額為依據（最高法院
    91 年度台抗字第429號裁判意旨參照）。
二、經查，本件聲請人以相對人前主張因訴外人東興楠木業股份
    有限公司向其借款新臺幣（下同）1,644,651元時所簽發交
    付面額共計2,000,000元之本票3紙上，聲請人亦列為共同發
    票人，訴外人合庫曾持該3紙本票聲請本院以67年度票字第
    2981號裁定對聲請人准予強制執行後，訴外合庫即以該裁定
    為執行名義對聲請人之財產為強制執行未果，並獲發本院北
    院民執玄1553第03578號債權憑證，嗣後訴外人合庫陸續向
    本院聲請強制執行仍未果（本院86年度民執丙字第868號、
    本院89年度民執亥字第986號）後，因相對人自訴外人合庫
    處受讓上開債權，相對人始於99年1月間持前開債權憑證向
    本院聲請對聲請人強制執行，請求在2,000,000元之範圍內
    查封聲請人之財產（包含對渣打國際商業銀行股份有限公司
    臺中分公司等之存款債權、對怡東商務旅館有限公司等之投
    資債權，以及聲請人所有坐落於臺中市之不動產），目前仍
    由本院以99年度司執字第6767號為強制執行中，惟聲請人對
    相對人所執該三紙本票之簽發情形並不清楚，且各該本票債
    權之時效是否業已完成，亦有爭議，聲請人且已依強制執行
    法第14條規定向本院提起98年度審訴字第796號債務人異議
    之訴事件，為此聲請裁定停止本院99年度司執字第6767號執
    行事件之強制執行等情，業經本院依職權調取99年度司執字
    第6767號、98年度審訴字第796號各該案卷審究後，認為聲
    請人之聲請為有理由，應予准許。
三、再查，因前述相對人據以對聲請人聲請強制執行之債權本金
    為2,000,000元，有調閱之99年度司執字第6767號清償票款
    事件在卷可查，相對人因該強制執行程序所得受償之執行債
    權即為2,000,000元，於斟酌聲請人供擔保之費用時，自應
    以相對人原可獲償之總額計算對其所可能造成損害之內容，
    亦即在停止強制執行期間，相對人可能無法即時因強制執行
    滿足其債權期間所生之利息損失，而因該事件之訴訟標的價
    額已逾1, 500,000元，是聲請人所提起之前開債務人異議之
    訴事件為得上訴三審案件，參考各級法院辦案期限實施要點
    規定，第一、二、三審通常程序審判案件之期限分別為1年4
    個月、2年、1年，則兩造間債務人異議之訴審理期間共計4
    年4個月，爰以此為預估聲請人提起債務人異議之訴獲准停
    止執行因而致相對人執行延宕之期間，並參酌前開執行債權
    額2,000,000元按法定利率計算至本案訴訟之債務人異議之
    訴事件確定終結時，所可能損失之孳息數額約為433,333元
    （計算式：2,000,0005%<4+4 /12>＝433,333，小數點
    以下4捨5入），爰酌定聲請人應供擔保金額為434,000元。
四、爰依強制執行法第18條第2項，裁定如主文。
中    華    民    國    99    年    2     月    25    日
                  民事第六庭    法  官  林麗真
以上正本係照原本作成
如對本裁定抗告須於裁定送達後10日內向本院提出抗告狀，並繳
納抗告費新臺幣1,000元
中    華    民    國    99    年    2     月    25    日
                                書記官  黃靖雅

司法院資訊處製作；財團法人民間司法改革基金會備份。
